# 往来函证

提问人：bkmoon 时间：2021-01-22 08:05:05
审计过程中对被审计单位的一个客户（大项国企）进行函证，该国企与被审计企业有多个合作项目，可以对合作的多个项目部分别发函确认各项目应收账款和本期发生额么？？？ 个人观点：函证丧失了完整性是无效的 ，应该对企业财务部发一份函证。现在和队友一直争论中，求指导。

回答人：chenyiwei
可以汇总向被函证单位的财务部发一份函证；但为了便于对账，其中最好按项目分列余额和发生额的明细，便于被函证方核对和确认回函。